臺灣士林地方法院刑事判決
111年度審交易字第218號
公  訴  人  臺灣士林地方檢察署檢察官
被      告  謝鳳英



上列被告因公共危險案件，經檢察官提起公訴（111年度偵字第4
077號），因被告於準備程序中就被訴事實為有罪之陳述，經告
知簡式審判程序之旨，並聽取當事人之意見後，本院裁定改依簡
式審判程序審理，並判決如下：
    主  文
謝鳳英犯駕駛動力交通工具而吐氣所含酒精濃度達每公升零點二
五毫克以上罪，處有期徒刑陸月，併科罰金新臺幣陸萬元，有期
徒刑如易科罰金、罰金如易服勞役，均以新臺幣壹仟元折算壹日
。
    事實及理由
一、程序部分
    按除被告所犯為死刑、無期徒刑、最輕本刑為3年以上有期
    徒刑之罪或高等法院管轄第一審案件者外，於第一次審判期
    日前之準備程序進行中，被告先就被訴事實為有罪之陳述時
    ，審判長得告知被告簡式審判程序之旨，並聽取當事人、代
    理人、辯護人及輔佐人之意見後，裁定進行簡式審判程序，
    刑事訴訟法第273條之1第1項定有明文。經核本案被告謝鳳
    英所犯係死刑、無期徒刑、最輕本刑為3年以上有期徒刑以
    外之罪，其於準備程序中就被訴事實為有罪之陳述，經告知
    簡式審判程序之旨，並聽取公訴人、被告之意見後，本院爰
    依首揭規定，裁定進行簡式審判程序。是本案之證據調查，
    依同法第273條之2規定，不受同法第159條第1項、第161條
    之2、第161條之3、第163條之1，及第164條至170條所規定
    證據能力認定及調查方式之限制，合先敘明。
二、本案犯罪事實及證據，除均引用檢察官起訴書之記載（如附
    件）外，另補充證據如下：財團法人台灣商品檢測驗證中心
    呼氣酒精測試器檢定合格證書、臺北市政府警察局吐氣酒精
    濃度檢測程序暨拒測法律效果確認單、被告於本院民國111
    年4月8日準備程序及審理中所為之自白。
三、論罪科刑
　㈠核被告所為，係犯刑法第185條之3第1項第1款之吐氣所含酒
    精濃度達每公升0.25毫克以上而駕駛動力交通工具罪。　
　㈡爰審酌被告於本案前5年內有因多次犯公共危險（酒後駕駛）
    案件經法院論罪科刑並執行完畢之紀錄，有臺灣高等法院被
    告前案紀錄表在卷可按，竟仍不知警惕，漠視我國禁止酒後
    駕車之政策宣導，明知酒精成分對人之意識能力具有不良影
    響，飲酒或食用含酒精成分之食物後，將導致對於週遭事務
    之辨識及反應能力較平常薄弱，倘駕駛車輛於道路上，將對
    自身及一般往來公眾造成高度危險，猶於體內酒精尚未退卻
    ，吐氣所含酒精濃度達每公升0.76毫克之情況下，貿然駕車
    上路，顯置己身及其他用路人之生命、身體、財產安全於不
    顧，並危及整體之道路交通秩序，實屬不該，惟念其犯後始
    終坦承犯行，態度尚可，暨考量其本案犯罪之動機、騎乘之
    交通工具為機車、尚未肇事而未造成實害，及其自陳國小畢
    業之教育智識程度、目前從事大樓清潔員之工作、月收入不
    固定、已婚、無家人待其扶養之家庭生活經濟狀況（見本院
    111年度審交易字第218號卷111年4月8日審判筆錄第4頁）等
    一切情狀，量處如主文所示之刑，並諭知有期徒刑易科罰金
    及罰金易服勞役之折算標準。
據上論斷，應依刑事訴訟法第273條之1第1項、第299條第1項前
段、第310條之2、第454條第2項，刑法第185條之3第1項第1款、
第41條第1項前段、第42條第3項前段，刑法施行法第1條之1第1
項，判決如主文。
本案經檢察官林士淳提起公訴，由檢察官李清友到庭執行職務。
中　　華　　民　　國　　111 　年　　5 　　月　　6 　　日
                  刑事第九庭法  官  陳秀慧
以上正本證明與原本無異。
如不服本判決應於收受送達後20日內，向本院提出上訴書狀，並
應敘述具體理由。其未敘述上訴理由者，應於上訴期間屆滿後20
日內向本院補提理由書（均須按他造當事人之人數附繕本）「切
勿逕送上級法院」。若因疫情而遲誤不變期間，得向法院聲請回
復原狀。
                            書記官  陳建宏
中　　華　　民　　國　　111 　年　　5 　　月　　6 　　日
附錄本案論罪科刑法條全文：
中華民國刑法第185條之3
駕駛動力交通工具而有下列情形之一者，處3年以下有期徒刑，
得併科30萬元以下罰金：
一、吐氣所含酒精濃度達每公升零點二五毫克或血液中酒精濃度
    達百分之零點零五以上。
二、有前款以外之其他情事足認服用酒類或其他相類之物，致不
    能安全駕駛。
三、服用毒品、麻醉藥品或其他相類之物，致不能安全駕駛。
因而致人於死者，處3年以上10年以下有期徒刑，得併科2百萬元
以下罰金；致重傷者，處1年以上7年以下有期徒刑，得併科1百
萬元以下罰金。
曾犯本條或陸海空軍刑法第54條之罪，經有罪判決確定或經緩起
訴處分確定，於十年內再犯第1項之罪因而致人於死者，處無期
徒刑或5年以上有期徒刑，得併科3百萬元以下罰金；致重傷者，
處3年以上10年以下有期徒刑，得併科2百萬元以下罰金。
附件：
臺灣士林地方檢察署檢察官起訴書
                                     111年度偵字第4077號
　　被　　　告　謝鳳英　女　61歲（民國00年0月00日生）
　　　　　　　　　　　　住新北市○○區○○街000巷0弄00號
　　　　　　　　　　　　居新北市○○區○○○路000巷0號6
　　　　　　　　　　　　　樓
　　　　　　　　　　　　國民身分證統一編號：Z000000000號
上列被告因違背安全駕駛案件，已經偵查終結，認應提起公訴，
茲將犯罪事實及證據並所犯法條分敘如下：
　　　　犯罪事實
一、謝鳳英已有多次酒後駕車前科，經法院裁定應執行有期徒刑
    1年1月，甫於109年4月14日假釋付保護管束期滿，視為執行
    完畢。詎猶不知悔改，於民國111年2月8日晚間7時許，在新
    北市○○區○○○路000巷0號6樓住處內飲酒至同日晚間9時許，
    竟不顧大眾行車之公共安全，基於服用酒類後駕駛動力交通工具
    之犯意，於翌（9）日上午8時12分許，騎乘車牌號碼000-000
    0號普通重機車行經臺北市○○區○○○路000號前，因員警實施酒
    測攔檢稽查勤務，檢測其吐氣所含酒精濃度，結果達每公升0.
    76毫克，始悉上情。
二、案經臺北市政府警察局大同分局報告偵辦。
　　　　證據並所犯法條
一、上開犯罪事實，業據被告謝鳳英於警詢時及本署偵查中坦承
    不諱，並有酒精濃度檢測單、臺北市政府警察局舉發違反道路交
    通管理事件通知單影本各乙份附卷可稽，足徵被告之自白與
    事實相符，被告罪嫌，應堪認定。
二、核被告所為，係犯刑法第185條之3第1項第1款之公共危險罪
    嫌。請審酌現今社會酒後駕車所衍生之交通事故或悲劇層出
    不窮，被告已有多次酒後駕車前科，此有本署刑案資料查註
    紀錄表可參，顯見其極度漠視酒後駕車所致本身、道路安全
    及社會公眾利益之風險，請予以從重量刑，以儆效尤。
三、依刑事訴訟法第251條第1項提起公訴。
　  此　致
臺灣士林地方法院
中　　華　　民　　國　 111　　年　　2 　　月　　16　　日
　　　　　　　　　　　　　　　檢　察　官　    林士淳
本件正本證明與原本無異
中　　華　　民　　國　 111　　年　　3 　　月　　3 　　日
                              書  記  官      張雅禎
附錄本案所犯法條全文：
中華民國刑法第185條之3
駕駛動力交通工具而有下列情形之一者，處 3 年以下有期徒刑
，得併科 30 萬元以下罰金：
一、吐氣所含酒精濃度達每公升零點二五毫克或血液中酒精濃度
    達百分之零點零五以上。
二、有前款以外之其他情事足認服用酒類或其他相類之物，致不
    能安全駕駛。
三、服用毒品、麻醉藥品或其他相類之物，致不能安全駕駛。
因而致人於死者，處 3 年以上 10 年以下有期徒刑，得併科 2
百萬元以下罰金；致重傷者，處 1 年以上 7 年以下有期徒刑，
得併科 1 百萬元以下罰金。
曾犯本條或陸海空軍刑法第 54 條之罪，經有罪判決確定或經緩
起訴處分確定，於十年內再犯第 1 項之罪因而致人於死者，處
無期徒刑或 5 年以上有期徒刑，得併科 3 百萬元以下罰金；致
重傷者，處 3 年以上 10 年以下有期徒刑，得併科 2 百萬元以
下罰金。